【裁判字號】    98,審簡上,123
【裁判日期】    980721
【裁判案由】    竊盜
【裁判全文】
臺灣士林地方法院刑事判決          98年度審簡上字第123號
上  訴  人
即  被  告  甲○○
上列上訴人即被告因加重竊盜案件，不服本院士林簡易庭於中華
民國98年2 月25日所為98年度士簡字第184 號第一審刑事簡易判
決（聲請簡易判決處刑案號：臺灣士林地方法院檢察署98年度速
偵字第39號），提起上訴，本院管轄第二審之合議庭判決如下：
    主  文
上訴駁回。
甲○○緩刑貳年。
    事實及理由
一、本案經本院審理結果，認第一審判決以上訴人即被告甲○○
    犯刑法第28、321 條第1 項第3 款之共同加重竊盜既遂罪，
    量處有期徒刑6 月，併得易科罰金，並依刑法第38條第1項
    第2 款諭知沒收扣案之十字螺絲起子1 支，認事用法及量刑
    均無不當，應予維持。相關事實、證據及理由茲引用第一審
    判決書及檢察官聲請簡易判決處刑書之記載（詳如附件），
    另補充：被告於本院調查、審理時之自白（參本院民國98
    年6 月24日準備程序筆錄及98年7 月7 日審判筆錄）。
二、上訴人上訴意旨略以：上訴人現為學生，原審量刑過重，無
    力負擔。且上訴人已與被害人和解，請求緩刑或從輕量刑等
    語。
三、按刑之量定及緩刑之宣告，係實體法上賦予法院得為自由裁
    量之事項，倘其未有逾越法律所規定之範圍，或濫用其權限
    ，即不得任意指摘為違法（最高法院75年臺上字第7033號判
    例意旨參照）。本件原審業審酌被告之素行、智識程度、犯
    罪之手段、犯罪所生之損害、被告犯後態度等一切情狀，就
    被告所犯刑法第28、321 條第1 項第3 款之共同加重竊盜罪
    論處有期徒刑6 月，並諭知易科罰金之折算標準，再依刑法
    第38條第1 項第2 款諭知沒收扣案之十字螺絲起子1 支，是
    原審量刑尚屬允恰，難認有何明顯裁量逾越或濫用之違法情
    事，自應予維持。上訴人上訴意旨指摘原判決量刑過重而為
    上訴，核無理由，應予駁回。末查，被告前未曾因故意犯罪
    受有期徒刑以上刑之宣告，此有臺灣高等法院被告前案紀錄
    表1 份在卷可參。本院斟酌上訴人現為學生，尚年輕識淺，
    且與被害人達成和解，有和解書一紙附卷可查，認被告經此
    偵審教訓及科刑宣告，應當知所警惕，信無再犯之虞，本院
    因認對其宣告之刑以暫不執行為適當，爰依刑法第74條第1
    項第1 款之規定併予宣告緩刑2 年，以啟自新。
四、據上論斷，應依刑事訴訟法第455 條之1 第1 項、第3 項、
    第368 條、第373 條，刑法第74條第1 項第1 款，判決如主
    文。
五、本案經檢察官游儒倡到庭執行職務。
中    華    民    國    98    年    7    月    21    日
                  刑事第一庭審判長法  官  洪英花
                                  法  官  雷雯華
                                  法  官  王沛雷
以上正本證明與原本無異。
本件不得上訴。
                                  書記官  吳尚文
中    華    民    國    98    年    7    月    21    日
本案論罪科刑法條全文：
刑法第321 條第1 項第3款
犯竊盜罪而有下列情形之一者，處六月以上、五年以下有期徒刑
：
三、攜帶兇器而犯之者。


司法院資訊處製作；財團法人民間司法改革基金會備份。
